【裁判字號】    92,易,432
【裁判日期】    920718
【裁判案由】    竊盜
【裁判全文】
臺灣新竹地方法院刑事判決                          九十二年度易字第四三二號
    公  訴  人  臺灣新竹地方法院檢察署檢察官
    被      告  丁○○
右列被告因竊盜案件，經檢察官提起公訴（九十二年度偵字第一九一一、二二０二號
），本院判決如左：
    主  文
丁○○連續攜帶兇器竊盜，累犯，處有期徒刑壹年。
扣案之剪刀刀刃壹支沒收。
    事  實
一、丁○○曾有違反麻醉藥品管理條例案件、侵占、偽造文書之前科，最近一次係因
    違反毒品危害防制條例案件，經本院分別判處有期徒刑六月、十月，二案接續執
    行，於民國九十一年三月二十八日執行完畢。其積欠地下錢莊債務遭追討遂四處
    躲藏，復因身無分文且無代步交通工具，遂基於意圖為自己不法所有之概括犯意
    ，先於附表編號一所示之時間、地點，見甲○○所有車號ＪＸ─二０九二號自用
    小客車鑰匙仍插在鑰匙孔，便竊取該車使用，嗣於九十二年四月八日晚間九時許
    ，其駕駛該部贓車行經新竹市○○路與民生路口為警查獲（ＪＸ─二０九二號自
    用小客車已發還甲○○），經移送臺灣新竹地方法院檢察署訊問後諭令限制住居
    ，詎仍不知警惕，基於同前意圖為自己不法所有之概括犯意，於附表編號二至六
    所示時間、地點，以自行磨尖，客觀上足以傷害人之生命身體之兇器剪刀刀刃一
    支為工具，連續竊取如附表編號二至六所示之車輛（車號、被害人等均詳如附表
    所示），得手後，均以之為交通工具，迨使用至汽車油耗盡，即任意棄置路旁。
    嗣於同月二十七日上午十一時許，其駕駛附表編號六所示車號ＢＡ─三一九五號
    贓車，搭載不知情之女友黃素梅，行經新竹縣湖口鄉中勢村上北勢五號前，為警
    查獲並扣得剪刀刀刃一支。（其並帶同警方分別在在新竹市○○路與經國路口附
    近停車場起獲編號三所示之ＦＦＧ─四七八之重型機車；在新竹縣竹北市○○街
    五號前廣場起獲編號四所示ＸＤＰ─二二五號之重型機車；在臺北縣三峽鎮○○
    街七十七號旁起獲牌照號碼編號五所示ＦＭ─六一三二號自用小客車，均發還各
    被害人）。
二、案經新竹市警察局第一分局、新竹縣警察局竹北分局報請臺灣新竹地方法院檢察
    署檢察官偵查起訴。
    理  由
一、訊據被告丁○○對於在附表編號一至六所示時、地，分別以插在車上的鑰匙、自
    備剪刀刀刃為工具，竊取如附表所示車輛之事實，迭於偵查、審理中均承不諱，
    並經被害人甲○○、戊○○、丙○○、己○○、庚○○、乙○○於警詢中陳述綦
    詳，且有贓證物品認領保管收據、車輛竊盜、車牌失竊資料個別查詢報表─查詢
    車輛認可資料與尋獲車輛照片四幀附卷可稽（贓證物品認領保管收據、車輛竊盜
    車牌失竊資料個別查詢報表─查詢車輛認可資料均詳附表，尋獲車輛照片見九十
    二年度偵字第二二０二號卷第二十四頁至第二十七頁），復有被告所有供竊車所
    用，磨尖之剪刀刀刃一支扣案可資佐證（九十二年度保管字第０七五二號，扣押
    物品清單見九十二年度偵字第二二０二號卷第七十四頁），被告上開自白內容應
    與事實相符，堪足採信，本案事證已臻明確，被告上開犯行洵堪認定，自應依法
    予以論罪科刑。
二、按扣案附表編號二至六行竊用之剪刀刀刃一支，客觀上足以傷害人之生命身體，
    應屬兇器無疑。核被告附表編號一所為，係犯刑法第三百二十條第一項之普通竊
    盜罪，編號二至編號六所為，均係犯刑法第三百二十一條第一項第三款之攜帶兇
    器竊盜罪，檢察官認被告附表編號二至六所為係犯刑法第三百二十條第一項之普
    通竊盜罪容有未洽，惟其起訴之竊盜基本事實同一，為起訴效力所及，本院得併
    予審理，並變更起訴法條。被告先後六次犯行，時間緊接，所犯均係基本犯罪構
    成要件相同之罪名，顯均係基於概括之犯意反覆為之，為連續犯，依刑法第五十
    六條之規定，論以一較重之攜帶兇器竊盜罪，並加重其刑。其曾有違反麻醉藥品
    管理條例案件、侵占、偽造文書之前科，最近一次係因違反毒品危害防制條例案
    件，經本院分別判處有期徒刑六月、十月，二案接續執行，於九十一年三月二十
    八日執行完畢，有臺灣新竹地方法院檢察署刑案資料查註紀錄表、全國施用毒品
    案件紀錄表、受觀察勒戒人毒品及前科紀錄簡列表各一份在卷足參，其於五年內
    再犯本件有期徒刑以上之罪，為累犯，應依刑法第四十七條之規定遞加重其刑。
    爰審酌被告素行不佳，竊車目的為代步用，係以鑰匙、剪刀刀刃為工具之竊車方
    法，致生被害人財產上損失程度，所竊車輛有六輛，附表編號一遭查獲後，不知
    警惕又繼續犯下後續五件，犯後坦承一切犯行，態度尚稱良好，且帶同警方尋回
    數輛車輛等一切情狀，量處如主文所示之刑，以資懲儆。
三、扣案之剪刀刀刃一支（保管字號：九十二年度保管字第０七五二號，扣押物品清
    單見九十二年度偵字第二二０二號卷第七十四頁），為被告所有、供竊車所用之
    物，已據其自承在卷屬實，依刑法第三十八條第一項第二款之規定，併予宣告沒
    收，至同時扣案之扳手，被告供稱並未攜帶至現場作為竊車之工具，不符合沒收
    之規定，附此敘明。
四、據上論斷，應依刑事訴訟法第二百九十九條第一項前段，第三百條，刑法第五十
    六條、第三百二十一條第一項第三款、第四十七條、第三十八條第一項第二款，
    判決如主文。
本案經檢察官鍾曉亞到庭執行職務。
中      華      民      國    九十二    年      七      月     十八     日
                             臺灣新竹地方法院刑事第二庭
                                      法    官  黃美盈
如不服本判決，應於判決送達後十日內向本院提出上訴狀（應附繕本），上訴於臺灣
高等法院。
右正本證明與原本無異。
                                      書 記 官  吳尚文
中      華      民      國    九十二    年      七      月     十八     日
附錄法條：
刑法第三百二十一條第一項第三款（攜帶兇器加重竊盜罪）
犯竊盜罪而有左列情形之一者，處六月以上五年以下有期徒刑：
三  攜帶兇器而犯之者。
附表：
┌──┬──────┬────────────┬─────────────┐
│編號│ 時間、地點 │   竊盜方法及所竊財物   │備                      註│
├──┼──────┼────────────┼─────────────┤
│ 一 │九十二年四月│見甲○○所有車號ＪＸ─二│偵查案號：九十二年度偵字│
│    │六日下午三時│０九二號之自用小客車鑰匙│  第一九一一號。          │
│    │許，在新竹縣│仍插在鑰匙孔，便竊取該車│被害人甲○○指述見九十二│
│    │竹北市中正東│使用。（該車價值約新台幣│  年度偵字第一九一一號卷第│
│    │路與仁愛街口│十萬元）                │  七頁到第八頁正面。│
│    │            │                        │車輛竊盜、車牌失竊資料個│
│    │            │                        │  別查詢報表─查詢車輛認可│
│    │            │                        │  資料見九十二年度偵字第一│
│    │            │                        │  九一一號卷第十九頁。    │
│    │            │                     │贓證物認領保管收據見九十│
│    │            │                        │  二年度偵字第一一九一號卷│
│    │            │                        │  第十頁。                │
│    │            │                        │失竊車輛於九十二年四月八│
│    │            │                        │  日二十一時許，於新竹市東│
│    │            │                        │  區○○路○段與民生路口為│
│    │            │                        │  警方查獲。              │
│    │            │                        │成立罪名：刑法第三百二十│
│    │            │                        │  條第一項之竊盜罪。      │
├──┼──────┼────────────┼─────────────┤
│ 二 │九十二年四月│以自行磨尖之剪刀刀刃為工│偵查案號：九十二年度偵字│
│    │二十一日晚間│具，竊得戊○○所有車號Ｊ│  第二二０二號。          │
│    │十一時，在新│Ｆ─七四一九號之自用小客│被害人戊○○指述見九十二│
│    │竹市○○路一│車。           │  年度偵字第二二０二號卷第│
│    │二０號旁空地│                        │  六十八頁。              │
│    │            │                        │車籍資料見九十二年度偵字│                    │
│    │            │                        │  第二二０二號卷第二十八頁│
│    │            │                        │  。                      │
│    │            │                        │失竊車輛於九十二年四月二│
│    │            │                        │  十二日九時許，為被害人自│
│    │            │                        │  行於新竹市○○路武陵保齡│
│    │            │                        │  球館之停車場尋獲。      │
│    │            │                        │成立罪名：刑法第三百二十│
│    │            │                        │  一條第一項第三款之攜帶兇│
│    │            │                        │  器竊盜罪。              │
├──┼──────┼────────────┼─────────────┤
│ 三 │九十二年四月│以自行磨尖之剪刀刀刃為工│偵查案號：九十二年度偵字│
│    │二十四日凌晨│具，竊得丙○○所管領車號│  第二二０二號。          │
│    │二時許，在新│ＦＦＧ─四七八號之重型機│被害人丙○○指述見九十二│
│    │竹市○○路二│車。（價值約新台幣五千元│  年度偵字第二二０二號卷第│
│    │四巷一號前  │）                      │  十四頁。                │
│    │            │                        │車輛竊盜、車牌失竊資料個│
│    │            │                        │  別查詢報表─查詢車輛認可│
│    │            │                        │  資料見九十二年度偵字第二│
│    │            │                        │  二０二號卷第三十頁。    │
│    │            │                        │贓物認領保管單見九十二年│
│    │            │                        │  度偵字第二二０二號卷第二│
│    │            │                        │  十頁。                  │
│    │            │                        │失竊車輛於九十二年四月二│
│    │            │             │  十七日，員警在被告帶領下│
│    │            │                        │  ，於新竹市○○路與中正路│
│    │            │                        │  口附近停車場尋獲。      │
│    │            │                        │成立罪名：刑法第三百二十│
│    │            │                        │  一條第一項第三款之攜帶兇│
│    │            │                        │  器竊盜罪。              │
├──┼──────┼────────────┼─────────────┤
│ 四 │九十二年四月│以自行磨尖之剪刀刀刃為工│偵查案號：九十二年度偵字│
│    │二十五日下午│具，竊得己○○所管領車號│  第二二０二號。          │
│    │三時許，在新│ＸＤＰ─二二五號之重型機│被害人己○○指述見九十二│
│    │竹市○○路三│車。（價值約新台幣五千元│  年度偵字第二二０二號卷第│
│    │號前        │）                      │  十五頁。                │
│    │            │                        │車輛竊盜、車牌失竊資料個│
│    │            │   │  別查詢報表─查詢車輛認可│
│    │            │                        │  資料見九十二年度偵字第二│
│    │            │                        │  二０二號卷第三十一頁。  │
│    │            │                        │新竹縣警察局竹北分局贓物│
│    │            │                        │  認領保管單見九十二年度偵│
│    │            │                        │  字第二二０二號卷第二十一│
│    │            │                        │  頁。                    │
│    │            │                        │失竊車輛於九十二年四月二│
│    │            │                        │  十七日，員警在被告帶領下│
│    │            │                        │  ，於新竹縣竹北市○○街五│
│    │            │                        │  號前廣場尋獲。          │
│    │            │                        │成立罪名：刑法第三百二十│
│    │            │                        │  一條第一項第三款之攜帶兇│
│    │            │                        │  器竊盜罪。              │
├──┼──────┼────────────┼─────────────┤
│ 五 │九十二四月二│以自行磨尖之剪刀刀刃為工│偵查案號：九十二年度偵字│
│    │十五日晚間九│具，竊得庚○○所有車號Ｆ│  二二０二號。            │
│    │時許，在新竹│Ｍ─六一三二號之自用小客│被害人庚○○指述見九十二│
│    │縣竹北市天后│車。（價值約新台幣三萬元│  年度偵字第二二０二號卷第│
│    │宮旁工地    │）                      │  十六頁到第十七頁正面。  │
│    │            │                        │車輛竊盜、車牌失竊資料個│
│    │            │                        │  別查詢報表─查詢車輛認可│
│    │            │                        │  資料見九十二年度偵字第二│
│    │            │                        │  二０二號卷第三十二頁。  │
│    │            │                        │贓物認領保管單見九十二年│
│    │            │                        │  度偵字第二二０二號卷第二│
│    │            │                        │  十二頁。           │
│    │            │                        │失竊車輛於九十二年四月二│
│    │            │                        │  十七日十五時許，員警在被│
│    │            │                        │  告帶領下，於臺北縣三峽鎮│
│    │            │                        │  竹仁街七十七號旁查獲。  │
│    │            │                        │成立罪名：刑法第三百二十│
│    │            │                        │  一條第一項第三款之攜帶兇│
│    │            │                        │  器竊盜罪。              │
├──┼──────┼────────────┼─────────────┤
│ 六 │九十二年四月│以自行磨尖之剪刀刀刃為工│偵查案號：九十二年度偵字│
│    │二十六日下午│具，竊得乙○○所有車號Ｂ│  二二０二號。            │
│    │四時許，在臺│Ａ─三一九五號之自用小客│被害人乙○○指述見九十二│
│    │北縣三峽鎮中│車。（價值約新台幣十八萬│  年度偵字第二二０二號卷第│
│    │正路與大同街│元）                    │  十八頁。 │
│    │口          │                        │車輛竊盜、車牌失竊資料個│
│    │            │                        │  別查詢報表─查詢車輛認可│
│    │            │                        │  資料見九十二年度偵字第二│
│    │            │                        │  二０二號卷第三十三頁。  │
│    │            │                        │贓物認領保管單見九十二年│
│    │            │                        │  度偵字第二二０二號卷第二│
│    │            │                        │  十三頁。                │
│    │            │                        │失竊車輛於九十二年四月二│
│    │            │                        │  十七日十一時許於新竹縣湖│
│    │            │                        │  口鄉中勢村上北勢五號前為│
│    │            │                        │  警方查獲。              │
│    │            │                        │成立罪名：刑法第三百二十│
│    │            │                        │  一條第一項第三款之攜帶兇│
│ │            │                        │  器竊盜罪。              │
└──┴──────┴────────────┴─────────────┘


司法院資訊處製作；財團法人民間司法改革基金會備份。
